臺灣板橋地方法院刑事判決　　　　　　　96年度易字第1550號
公　訴　人　臺灣板橋地方法院檢察署檢察官
被　　　告　甲○○
上列被告因竊盜案件，經檢察官提起公訴（96年度偵字第8776號
），本院判決如下：
    主  文
甲○○竊盜未遂，累犯，處有期徒刑陸月，如易科罰金，以新臺
幣壹仟元折算壹日。
    事  實
一、甲○○前因傷害案件，經臺灣高等法院以92年度上易字第30
    46號判決判處有期徒刑3 月，如易科罰金，以銀元300 元折
    算1 日確定，於民國93年1 月30日易科罰金執行完畢。又因
    竊盜案件，經本院以95年度簡字第3081號判決判處有期徒刑
    4 月，如易科罰金，以銀元300 元折算1 日確定，甫於96年
    2 月12日執行完畢。詎未知悛悔，猶意圖為自己不法之所有
    ，於96年4 月16日上午6 時15分許，在臺北縣新莊市○○○
    路24巷口，見乙○○乘坐車牌號碼K4-1718 號汽車駕駛座假
    寐，且車門未鎖，即徒手開啟其車門，將手伸入乙○○所著
    長褲左側口袋內搜尋財物行竊，因驚動乙○○，而未得逞。
二、案經乙○○訴由臺北縣政府警察局新莊分局報請臺灣板橋地
    方法院檢察署檢察官偵查起訴。
    理  由
壹、按被告以外之人於審判外之言詞或書面陳述，除法律有規定
    者外，不得作為證據，刑事訴訟法第159 條第1 項定有明文
    。而被告以外之人於審判外之陳述，經當事人於審判程序同
    意作為證據，法院審酌該言詞陳述或書面陳述作成時之情況
    ，認為適當者，得為證據；當事人、代理人或辯護人於法院
    調查證據時，知有第159 條第1 項不得為證據之情形，而未
    於言詞辯論終結前聲明異議者，視為有前項之同意，則據同
    法第159 條之5 規定甚明。被害人乙○○於警詢及檢察官訊
    問時所為陳述，雖係本案被告甲○○以外之人於審判外之陳
    述，惟被告於本院調查證據時，並未於言詞辯論終結前聲明
    異議，應視為同意作為證據，並審酌其言詞陳述之情況，認
    為適當，應認有證據能力，合先敘明。
貳、認定犯罪事實之證據及理由
一、訊據被告矢口否認有何竊盜犯行，辯稱：伊係見乙○○將其
    車輛停放騎樓，妨礙行人通行，且車門未關，乃以手推醒之
    ，促其將車輛移置他處云云。經查：被告於96年4 月16日上
    午6 時15分許，在臺北縣新莊市○○○路24巷口，徒手開啟
    停放該處之車牌號碼K4-1718 號汽車車門，將手伸入在該車
    駕駛座假寐之乙○○所著長褲左側口袋內搜尋財物之事實，
    業據被害人乙○○於警詢時證稱：「96年4 月16日6 時15分
    許，在臺北縣新莊市○○○路24巷前。」、「當時我在車內
    休息，他（即被告）認為我在睡覺，就開我駕駛座左邊的車
    門，並用他的手伸進我左邊褲子口袋，我立即醒來，並問他
    ：『你要做什麼』，他偽稱我車門沒關，但是我跟他說我車
    門本來就有關... 。」等語，及於檢察官訊問時具結證述：
    「96年4 月16日早上6 時許，地點在新莊市○○○路24巷口
    ，當時我開車號K4-1718 號貨車，在上開巷口休息，當時我
    車門關上但沒上鎖，窗戶搖下一點，我在車上駕駛座休息，
    但沒完全睡著，我在休息時，被告把我的車門打開，並把手
    伸進我左邊口袋，然後我馬上驚醒... 。」、「我確定車門
    是被告打開的。」、「我確定被告有把手伸進我左邊褲子口
    袋，之後我就驚醒了。」等情無訛（以上見臺灣板橋地方法
    院檢察署96年度偵字第8776號偵查卷宗第23、24、56、57頁
    ）。被告雖以前揭情詞置辯，然其於警詢及檢察官訊問時供
    承：「當時乙○○所有的汽車駕駛座車門沒關，窗戶也打開
    ，所以我就用手撥乙○○的腰及腋下間，意圖搖醒乙○○，
    之後乙○○就醒了... 。」、「當時乙○○的車停在曼都髮
    廊店門口，他的車門開著的，車窗也搖下，乙○○坐在駕駛
    座上打瞌睡，我見狀就走過去把他搖醒，叫他把車門關上。
    」、「... 我是用手碰他左邊腰部... 。」等語（見前揭偵
    查卷宗第21、37、38頁），足見被告確有以手碰觸乙○○腰
    際之行為。而乙○○乘坐之車輛車窗既未關閉，倘被告意在
    喚醒乙○○移置其車輛，當以口頭呼喚或輕敲車窗之方式為
    之，至多僅須拍觸乙○○肩膀即可，何有接觸其腰部之必要
    。被告所辯，顯有悖於常理，不足採信。綜上，被告著手在
    乙○○之長褲口袋搜尋財物行竊之犯罪事實，事證明確，應
    堪認定。
二、核被告所為，係犯刑法第320 條第3 項、第1 項之竊盜未遂
    罪。被告已著手於竊盜罪之實行，然未取得財物即遭察覺，
    為未遂犯，依刑法第25條第2 項規定減輕其刑。又被告有如
    本判決事實欄所述論罪科刑之執行紀錄，有臺灣高等法院被
    告前案紀錄表1 件附卷可資佐證，其於徒刑執行完畢後5 年
    內故意再犯上開有期徒刑以上之罪，為累犯，應依刑法第47
    條第1 項規定，加重其刑，並與未遂犯之減輕，依刑法第71
    條第1 項規定，先加後減之。爰審酌被告正值青壯，不思尊
    重他人財產權益，恣意竊取他人財物，應予非難，兼衡其並
    未得手即遭察覺，所肇損害尚非嚴重，及其素行、智識程度
    、犯罪之動機、目的、手段，暨被告犯後飾詞卸責之態度等
    一切情狀，量處如主文所示之刑，並諭知易科罰金之折算標
    準，以資懲儆。
據上論斷，應依刑事訴訟法第299 條第1 項前段，刑法第320 條
第3 項、第1 項、第47條第1 項、第41條第1 項前段、第25條第
2 項，刑法施行法第1 條之1 第1 項、第2 項前段，判決如主文
。
中　　華　　民　　國　　96　　年　　7 　　月　　9 　　日
                        刑事第三庭  法  官  廖  怡  貞
以上正本證明與原本無異。
如不服本判決，應於判決送達後10日內向本院提出上訴狀，上訴
於臺灣高等法院（須附繕本）。
                                    書記官  林  惠  齡
中　　華　　民　　國　　96　　年　　7 　　月　　11　　日
附錄本案論罪科刑法條全文
中華民國刑法第320條
（普通竊盜罪、竊佔罪）
意圖為自己或第三人不法之所有，而竊取他人之動產者，為竊盜
罪，處5 年以下有期徒刑、拘役或5 百元以下罰金。
意圖為自己或第三人不法之利益，而竊佔他人之不動產者，依前
項之規定處斷。
前二項之未遂犯罰之。
